臺灣橋頭地方法院民事裁定
111年度旗簡字第54號
參  加  人  台北富邦商業銀行股份有限公司 

法定代理人  陳聖德  


原      告  兆豐國際商業銀行股份有限公司

法定代理人  張兆順  
訴訟代理人  李孝騏  
            黃冠偉律師
被      告  杜月珠  
            杜思慧  
            杜怡萱  



            杜宥澄  

            杜其哲  
受告知人    杜福成  

上列參加人就原告與被告間請求代位辦理繼承登記暨變價分割遺
產事件，聲請參加訴訟，本院裁定如下：
    主  文
參加人之訴訟參加駁回。
參加訴訟費用由參加人負擔。
    理  由
一、原告主張：受告知人杜福成積欠原告新臺幣（下同）257,94
    1元及利息未清償，杜福成及被告之被繼承人杜玉和遺有如
    附表一所示遺產（下稱系爭遺產）尚未辦理繼承登記，亦尚
    未分割，致原告無法聲請拍賣，杜福成怠於行使其遺產分割
    請求權，原告為保全債權，自得代位杜福成起訴請求分割如
    附表所示遺產，為此，依民法第242條、第1164條提起本訴
    。聲明：（一）杜福成與被告就系爭遺產，應辦理繼承登記
    。（二）系爭遺產應予變價分割，所得價金由杜福成與被告
    按如附表二比例分配。
二、參加人則主張：杜福成積欠其442,766元未清償，其就本件
    訴訟有法律上之利害關係，爰聲請參加訴訟等語。
三、按民事訴訟法第58條第1項規定：「就兩造之訴訟有法律上
    利害關係之第三人，為輔助一造起見，於該訴訟繫屬中，得
    為參加」。所稱有法律上利害關係之第三人，係指第三人在
    私法上之地位，因其所輔助之當事人一造「敗訴」，將受直
    接或間接之不利益而言，如僅有道義上、情感上、經濟上或
    其他事實上之利害關係，則不與焉。而依民法第242規定所
    提起之代位訴訟，僅於請求之當事人受勝訴判決時，第三人
    始得援用該判決之反射效力；於該當事人受敗訴判決時，第
    三人之權利尚不受影響，亦即僅止該特定債權人受勝訴判決
    時，其他債權人得以同時受有經濟上之利益，此非法律上利
    害關係。經查，參加人主張其為杜福成之債權人，就本件訴
    訟有法律上之利害關係云云，惟此與原告對杜福成之債權請
    求權及代位權，在法律上各自獨立且互不相妨，參加人縱可
    因原告受勝訴判決而獲反射效力（此即形成判決之對世效）
    ，然則恆不因原告受敗訴判決而蒙受任何不利，是參加人就
    本件訴訟充其量祇有經濟上之利益，而無法律上之利害關係
    可言。揆諸前揭說明，參加人聲明參加訴訟，與民事訴訟法
    第58條第1項之要件不合，為無理由，應予駁回。
四、依民事訴訟法第95條、第86條第1項本文，裁定如主文。　
中　　華　　民　　國　　111 　年　　3 　　月　　25　　日
          　　　　旗山簡易庭  法　　　官  呂明龍
以上正本係照原本作成。
如對本裁定抗告須於裁定送達後10日內向本院提出抗告狀，並繳
納抗告費新臺幣1,000元。
中　　華　　民　　國　　111 　年　　3 　　月　　25　　日
     　　　　　　　　　　　　 書　記　官  潘維欣
附表一
編號 種類 遺產 權利範圍 １ 土地 高雄市○○區○○段000地號 全部 ２ 房屋 高雄市○○區○○段000○號（門牌號碼：高雄市○○區○○路000巷00弄0號（稅籍編號：Z00000000000）） 全部 
附表二
 繼承人 應繼分  杜福成 1/4  杜思慧 1/4  杜月珠 1/4  杜怡萱 1/12  杜宥澄 1/12  杜其哲 1/12